# 请教租金确认问题

提问人：安好 时间：2015-12-29 23:23:22
比如公司从 9 月 1 日开始出租房屋，合同约定按季收取利息，那么编制年报时， 9 、 10 、 11 三个月肯定要计算租金收入，问题是 12 月这一个月未到期的租金是不是也要计算确认为当年收入？谢谢

回答人：chenyiwei
根据《企业会计准则第 21 号——租赁》和《企业会计准则解释第 1 号》第三条规定，经营租赁情况下，应将租金总额在包含免租期的整个不可撤销租赁期内直线分摊，确认各期租金收入（除非在极少数情况下，其他分摊方法更为系统合理，但这种情况极为罕见）。